臺灣高等法院刑事裁定
110年度抗字第391號
抗  告  人
即  聲請人  許春風


上列抗告人即聲請人因聲請撤銷檢察官處分案件，不服臺灣臺北
地方法院中華民國110年2月17日裁定（110年度聲字第112號））
，提起抗告，本院裁定如下：
    主  文
抗告駁回。                
    理  由
一、原裁定意旨略以：抗告人即聲請人許春風（下稱抗告人）因
    不服臺灣臺北地方檢察署檢察官就該署109年度他字第13691
    號案件於民國110年1月5日所為簽准結案之處分，向原審法
    院聲請撤銷前開處分。然準抗告之客體，係以對審判長、受
    命法官、受託法官或檢察官所為刑事訴訟法第416條第1項所
    定之處分有所不服者，始得提起。抗告人係對檢察官所為之
    簽結處分聲明不服，顯非前開條項所定得提起準抗告之客體
    。是其聲請，於法未合，應予駁回。至抗告意旨雖記載為「
    再抗告」，然對於上開結論並不生影響等語。　　
二、抗告意旨略以：己過如山積不見，人過秋毫亦明察，法不相
    應實由此；常思己過、勤加懺悔憶念。⑴異（1＋1=2）念紛馳
    總是魔，也是與貪、瞋、癡、慢、疑和邪見等相應。一之謂
    甚，其可再乎？只會迷在法相上，而不會悟在理性上；裁定
    2次，故除了騙！還是騙！一理通百事啊！⑵按第17條第1款
    之規定，推事於該管案件有左列情形之一者，應自行迴避，
    不得執行職務：推事為被害人。經查，推事為被害人者，就
    須自行迴避，更遑論是「加害人」。惟查：司法幫陳柏宇已
    成為被告，故依刑事訴訟法應自行迴避而不自行迴避，請問
    裁定有效嗎？且依法律或裁判應迴避之法官參與審判者，其
    判決當然違背法令（刑事訴訟法第379條第2款規定），聲請
    人依刑事訴訟法第415條第1項但書第5款之規定，對於第486
    條聲明疑義或異議之裁定提起再抗告，請撤銷原裁定，更為
    適當的裁定等語。
三、按法院就刑事訴訟法第416條之聲請所為裁定，不得抗告，
    但對於其就撤銷罰鍰之聲請而為者，得提起抗告，刑事訴訟
    法第418條第1項定有明文。又原審法院認為抗告不合法律上
    之程式或法律上不應准許，或其抗告權已經喪失者，應以裁
    定駁回之。抗告法院認抗告有前述應裁定駁回情事者，亦應
    裁定駁回之，刑事訴訟法第408條第1項前段、第411條第1項
    前段亦規定甚明。
四、經查：
　㈠按「抗告」係指抗告權人，不服「原審法院」尚未確定之裁
    定，請求上級法院以裁定撤銷或變更原裁定之救濟方法；「
    再抗告」則係不服「抗告法院」對於抗告所為未確定之裁定
    ，再向其上級法院，請求撤銷或變更之救濟方法。本件抗告
    人於其「刑事再抗告狀」雖記載不服原審法院110年度聲字
    第10號裁定，提起再抗告，惟該裁定非屬「抗告法院」所為
    之裁定，抗告人對之聲明不服，應係提起抗告之意，其稱係
    提起再抗告云云，尚有誤會，合先敘明。
　㈡抗告人不服臺灣臺北地方檢察署檢察官就該署109年度他字第
    13691號案件於110年1月5日所為簽准結案之處分，原審法院
    因認抗告人聲明不服之客體係檢察官所為之簽結處分，並非
    刑事訴訟法第416 條第1項規定得提起準抗告之客體，而以
    原裁定駁回其聲請，足見原審裁定顯係就刑事訴訟法第416
    條之聲請而為，依同法第418條第1項規定，自屬不得抗告。
    從而，抗告人提起本件抗告，屬法律上不應准許，且無從補
    正，應予駁回。又抗告人指摘原審法官為被害人，應自行迴
    避而不迴避，其裁判當然違背法令云云。惟推事有刑事訴訟
    法第17條各款而不自行迴避者，當事人得聲請推事迴避，刑
    事訴訟法第18條第1 款定有明文。查抗告人如認法官有應迴
    避之原因，原應另循程序聲請法官迴避，並非本件抗告所得
    處理之事項。是抗告人執此提起本件抗告，難謂可採。 
　㈢綜上，原裁定並無違誤，聲請人本件抗告為法律上不應准許
    ，為不合法，應予駁回。 
據上論斷，應依刑事訴訟法第411條前段，裁定如主文。
中　　華　　民　　國　　110 　年　　3 　　月　　19　　日
                  刑事第七庭     審判長法 官  孫惠琳
　　　　　　　　　　　　　　　　 　　　法 官  張育彰
　　　　　　　　　　　　　　　　 　　　法 官  王惟琪
以上正本證明與原本無異。
不得再抗告。                                                                                  書記官  簡偉閔
中　　華　　民　　國　　110 　年　　3 　　月　　19　　日